---
title: "Tugas Modul 3"
author: "Busroni Ahmad S"
date: "9/28/2021"
output: pdf_document
---

```{r setup, include=FALSE}
knitr::opts_chunk$set(echo = TRUE)
```

## RMarkdown Tugas Modul 3


```{r}
library(dslabs)
data(murders)
```

```{r}
str(murders)
```

1. Pernyataan yang paling menggambarkan karakter dari tiap variabel pada data frame adalah      C.Data berisi Nama negara bagian, singkatan dari nama negara bagian, wilayah 
   negara bagian, dan populasi negara bagian serta jumlah total pembunuhan pada 
   tahun 2010.
    
2. Nama kolom yang digunakan pada data frame Murders

```{r}
names(murders)
```

3. Aksesor ($) untuk mengekstrak informasi singkatan negara dan 
menyimpannya pada objek “a” dan classs objek a

```{r}
a <- murders$abb
class(a)
```

4. Menggunakan tanda kurung siku untuk mengekstrak singkatan negara dan menyimpannya pada 
objek “b” dan menenentukan apakah variabel “a” dan “b” bernilai sama?
  
```{r}
b <- murders[[2]]
a == b
```

5. Menggunakan fungsi level dan length untuk menentukan jumlah region yang dimiliki dataset

```{r}
length(levels(murders$region))
```

6. Menggunakan fungsi table dalam satu baris kode untuk menampilkan 
tabel baru yang berisi jumlah state pada tiap region.

```{r}
table(murders$region)
```